臺灣屏東地方法院刑事判決　　　　　　　　　　　　　九十三年度訴緝字第三號
　　公　訴　人　臺灣屏東地方法院檢察署檢察官
　　被　　　告　甲○○
右列被告因違反毒品危害防制條例案件，經檢察官提起公訴（九十二年度毒偵字第一
九五七號），被告就犯罪事實為有罪之陳述，本院合議庭裁定由受命法官獨任進行簡
式審判程序審理，判決如左：
    主    文
甲○○連續施用第一級毒品，累犯，處有期徒刑拾月，扣案之第一級毒品海洛因拾捌
包（合計淨重點陸肆公克，空包裝重肆點伍肆公克）沒收銷燬、注射針筒壹支沒收
。又連續施用第二級毒品，累犯，處有期徒刑陸月，扣案之第二級毒品安非他命壹包
（含袋重壹點捌公克）沒收銷燬。應執行有期徒刑壹年貳月，扣案之第一級毒品海洛
因拾捌包（合計淨重點陸肆公克，空包裝重肆點伍肆公克）、第二級毒品安非他命
壹包（含袋重壹點捌公克）均沒收銷燬，注射針筒壹支沒收。
    事    實
一、甲○○因違反肅清煙毒條例等案件，經本院分別判處有期徒刑三年三月、六月，
    並定其應執行有期徒刑三年七月，於民國八十八年一月十二日入監執行，至九十
    年七月二十四日縮短刑期假釋，迄九十一年七月十日縮刑期滿執行完畢。
二、甲○○前因施用毒品案件，經本院以八十七年度毒聲字第二三八號裁定送觀察、
    勒戒後，因認有繼續施用毒品之傾向，經本院以八十七年度毒聲字第二三八號裁
    定令入戒治處所施以強制戒治，嗣經本院以八十七年度毒聲字第一一七三號裁定
    停止戒治，所餘戒治期間付保護管束，於八十八年一月十二日出戒治所，至八十
    八年八月四日保護管束期滿，並經臺灣屏東地方法院檢察署檢察官以八十八年度
    戒毒偵字第二一號為不起訴處分確定。詎甲○○仍無法戒除毒癮，明知海洛因及
    安非他命業經公告列為毒品危害防制條例第二條第二項之第一級毒品及第二級毒
    品，不得非法持有、施用，仍分別基於施用第一級毒品海洛因及施用第二級毒品
    安非他命之概括犯意，於上開強制戒治期滿執行完畢釋放後五年內即自九十二年
    六月間某日起至同年十一月二十六日某時止，在其位於屏東市○○路六五二之三
  號居處內等地，以將第一級毒品海洛因摻水混合用注射針筒注射入體內，連續施
    用第一級毒品海洛因多次；另以將第二級毒品安非他命置於玻璃球內燒烤吸食其
    煙霧之方式，連續施用第二級毒品安非他命多次，平均各約每日施用一次。嗣為
    警於九十二年十一月二十七日十一時五十分許，在其上開居處查獲，並扣得其所
    有供施打第一級毒品海洛因所用之注射針筒一支、第一級毒品海洛因十八包（合
    計淨重三‧六四公克，空包裝重四‧五四公克）、第二級毒品安非他命一包（含
    袋重一‧八公克）。
三、案經屏東縣警察局潮州分局報請臺灣屏東法院檢察署檢察官偵查起訴。
    理      由
一、右揭施用第一、二級毒品之事實，業據被告於本院審理時坦認不諱，且被告於九
    十二年十一月二十七日，經警採取其親自排放之尿液送驗結果，呈嗎啡及甲基安
    非他命陽性反應，此有屏東縣衛生局九十二年十二月十一日屏縣衛檢字第九二○
    三九四號煙毒及麻醉藥品類委託檢驗結果通知書一份附卷可憑，並有扣案且經被
    告坦承為其所有、供施用第一級毒品海洛因使用之注射針筒一支可佐。此外，扣
    案疑似海洛因之白粉一包經送請法務部調查局檢驗結果，確含第一級毒品海洛因
    海洛因成分（合計淨重三‧六四公克，空包裝重四‧五四公克），此有該局調科
    壹字第二四○○○二八○七號鑑定通知書一份附卷足參；又扣案疑似安非他命之
    白色晶體一包，係供被告施用毒品所用之第二級毒品安非他命，業經被告陳明在
    卷，且經警員以毒品檢驗劑初步檢驗結果呈安非他命反應（含袋重一．八公克）
    ，有警卷所附屏東縣警察局潮州分局初步檢驗報告單及檢驗結果相片附於警卷可
    佐，足認被告之自白與事實相符。再查，被告前因施用毒品案件，經本院以八十
    七年度毒聲字第二三八號裁定送觀察、勒戒後，因認有繼續施用毒品之傾向，經
    本院以八十七年度毒聲字第二三八號裁定令入戒治處所施以強制戒治，於八十七
    年八月五日令入戒治處所施以強制戒治，嗣經本院以八十七年度毒聲字第一一七
    三號裁定停止戒治，所餘戒治期間付保護管束，於八十八年一月十二日出戒治所
    ，至八十八年八月四日保護管束期滿，並經臺灣屏東地方法院檢察署檢察官以八
    十八年度戒毒偵字第二一號為不起訴處分確定之事實，此有受觀察勒戒人毒品及
    前科紀錄簡列表、臺灣高等法院被告全國前案紀錄表、臺灣屏東地方法院檢察署
    刑案資料查註紀錄表、前開不起訴處分書及全國施用毒品案件紀錄表各一份在卷
    可稽，本件事證明確，被告於前揭強制戒治期滿執行完畢釋放後，五年內再犯毒
    品危害防制條例第十條第一項、第二項之施用第一級及第二級毒品之犯行，洵堪
    認定。
二、按毒品危害防制條例雖於九十二年七月九日修正公布，九十三年一月九日起施行
    ，但被告所犯毒品危害防制條例第十條第一項之罪刑有關規定並未修正，自無比
    較新舊法適用之問題，先予敘明。查海洛因、安非他命分屬毒品危害防制條例第
    二條第二項所稱之第一、二級毒品，均不得持有、施用，是核被告所為，分別係
    犯毒品危害防制條例第十條第一項之施用第一級毒品罪及同條第二項之施用第二
    級毒品罪。被告施用毒品期間持有第一級、第二級毒品之低度行為，均為施用之
    高度行為所吸收，故均不另論持有毒品罪；其先後多次施用第一級毒品海洛因及
    第二級毒品安非他命之犯行，時間緊接，且反覆為之，所犯又均係同一罪名之罪
    ，顯係基於概括犯意為之，均應依連續犯規定論以一罪，並加重其刑。末查，被
    告前因違反肅清煙毒條例等案件，經本院分別判處有期徒刑三年三月、六月，並
    定其應執行有期徒刑三年七月確定，於八十八年一月十二日入監執行，至九十年
    七月二十四日縮短刑期假釋，迄九十一年七月十日縮刑期滿執行完畢之事實，有
    臺灣高等法院被告全國前案紀錄表及臺灣屏東地方法院檢察署刑案資料查註紀錄
    表各一份在卷可按，其受有期徒刑之執行完畢後，五年之內再犯有期徒刑以上刑
    之上開二罪，均為累犯，應依法加重其刑，並均遞加重之。被告所犯上開連續施
    用第一級毒品及施用第二級毒品二罪間，犯意各別，罪名不同，應分論併罰。爰
    審酌被告素行非佳，前經觀察勒戒及強制戒治，仍不知戒惕，竟又再次施用毒品
    ，顯見意志不堅，且無視政府戒毒法令之宣導，惟念其前開犯罪係戕害自身，尚
    未害及他人，且犯罪後復坦承犯行，態度尚佳等一切情狀，就其所犯上開兩罪分
    別量處如主文所示之刑，並定其應執行之刑，以資儆懲。另扣案之第一級毒品海
    洛因十八包（合計淨重三‧六四公克，空包裝重四‧五四公克）、第二級毒品安
    非他命一包（含袋重一‧八公克），因包裝已與毒品合而為一，無從析離，自應
    整體視為第一級毒品海洛因及第二級毒品安非他命，均應併依毒品危害防制條例
    第十八條第一項前段之規定，宣告沒收併銷燬；扣案之注射針筒一支係被告所有
    ，供其施用第一級毒品海洛因之器具（非毒品危害防治條例第十一條第三項所謂
    「專供施用毒品之器具」），業據其供明在卷，爰依刑法第三十八條第一項第二
    款之規定，宣告沒收。
據上論斷，應依刑事訴訟法第二百七十三條之一第一項、第二百九十九條第一項前段
，毒品危害防制條例第十條第一項、第二項、第十八條第一項前段、刑法第十一條、
第五十六條、第四十七條、第五十一條第五款、第三十八條第一項第二款，判決如主
文。
本案經檢察官盧明軒到庭執行職務。
中      華      民      國     九十三     年    九      月    三十      日
                                      臺灣屏東地方法院刑事第六庭
                                          法  官  許心
右正本證明與原本無異。
如不服本判決應於收受本判決送達後十日內向本院提出上訴書狀，其未敘述上訴理由
者，並得於提起上訴後十日內向本院補提理由書狀（均須按他造當事人之人數附繕本
 ）「切勿逕送上級法院」
                                          書記官  林香如
中    華    民    國     九十三      年      十      月       一      日
附錄本判決論罪之法條：
毒品危害防制條例第十條
施用第一級毒品者，處六月以上五年以下有期徒刑。
施用第二級毒品者，處三年以下有期徒刑。
